【裁判字號】    97,訴,49
【裁判日期】    970229
【裁判案由】    毒品危害防制條例
【裁判全文】
臺灣基隆地方法院刑事判決                97年度訴字第49號
公  訴  人  臺灣基隆地方法院檢察署檢察官
被      告  甲○○
                   （另案於臺灣基隆監獄服刑中）
上列被告因毒品危害防制條例案件，經檢察官提起公訴（96年度
毒偵字第2682號），本院判決如下：
    主  文
本件免訴。
    理  由
一、公訴意旨略以：被告甲○○前因2次施用毒品案件，經送觀
    察、勒戒後，均認無繼續施用毒品之傾向，分別於民國89年
    5月1日、89年11月30日執行完畢釋放出所，並由臺灣基隆地
    方法院檢察署檢察官各於89年4月17日、89年11月28日，以
    89年度毒偵緝字第150號及89年度毒偵字第2104號為不起訴
    處分確定。復因分別施用第一級毒品海洛因及第二級毒品安
    非他命案件，由臺灣基隆地方法院檢察署檢察官提起公訴，
    經本院於93年10月13日，以93年度訴字第271號判決，判處
    有期徒刑8月確定；再因分別施用第一級毒品海洛因及第二
    級毒品安非他命案件，由臺灣基隆地方法院檢察署檢察官提
    起公訴，經本院於94年5月23日，以94年度訴字第257號判決
    ，分別判處有期徒刑9月、6月，合併應執行有期徒刑1年2月
    確定；上開2罪接續執行，甫於95年7月17日縮刑期滿假釋出
    監並付保護管束，嗣於95年10月2日保護管束期滿而執行完
    畢。又因分別施用第一級毒品海洛因及第二級毒品安非他命
    案件，由臺灣基隆地方法院檢察署檢察官於96年4月14日，
    以96年度毒偵字第303、604號提起公訴，尚於本院審理中，
    詎其仍不知悔改，又基於施用第一級毒品海洛因及第二級毒
    品安非他命之犯意，於96年5月2日晚上11時許，在其臺北縣
    瑞芳鎮○○○路110號住處，以將海洛因及安非他命置於玻
    璃球吸食器內，再用火燒烤使其產生煙霧方式，同時施用第
    一級毒品海洛因及第二級毒品安非他命1次。嗣於翌（3）日
    凌晨1時30分許，因形跡可疑，為警在臺北縣瑞芳鎮瑞柑新
    村福安宮前查獲，並扣得第一級毒品海洛因8小包（驗餘共
    淨重0.80公克）、第二級毒品安非他命3小包（毛重1.125公
    克），復經警採集其尿液送驗，結果呈嗎啡及安非他命陽性
    反應，始查悉上情。案經臺北縣政府警察局瑞芳分局報告偵
    辦，因認被告涉犯毒品危害防制條例第10條第1項之施用第
    一級毒品罪、同條第2項之施用第二級毒品罪嫌等語。
二、按案件曾經判決確定者，應諭知免訴之判決，刑事訴訟法第
    302條第1款定有明文。又訴訟上所謂一事不再理之原則，關
    於實質上一罪或裁判上一罪，亦均有其適用，最高法院60年
    臺非字第77號著有判例。是以，對於已經提起公訴或自訴之
    同一案件，在同一法院重行起訴者，倘先行起訴或自訴部分
    ，業經實體上之判決確定，則重行起訴部分，即應為免訴之
    判決，而無諭知不受理之可言。此項原則，不論實質上之一
    罪，或想像競合犯、牽連犯、連續犯等裁判上之一罪，其一
    部事實已經判決確定者，對於構成一罪之其他部分，均有其
    適用，此乃因基於審判上不可分之關係，在審理事實之法院
    ，對於全部犯罪事實，本應依法均予審判，故其判決確定之
    既判效力，自應及於全部之犯罪事實。
三、經查：被告甲○○前因基於反覆、持續而同時或單獨施用第
    一級、第二級毒品之犯意，自95年11月底某日起至96年6月2
    1日上午某時止，在其臺北縣瑞芳鎮○○○路110號住處，每
    1日2次，以將第一級毒品海洛因置放於注射針筒內，加水混
    合後注射血管之方式，單獨施用第一級毒品，且於上開期間
    內，每2日1次，以將第一級毒品海洛因與第二級毒品安非他
    命混合放置於玻璃球內，下以火燒烤後，吸食所生煙霧之方
    式，同時施用第一級及第二級毒品等節，認被告多數施用第
    一級毒品海洛因、多數施用第二級毒品安非他命之行為，係
    符合一個反覆、延續之行為，均屬於集合犯而各僅成立一罪
    ，並數次同時混合施用第一級毒品海洛因及第二級毒品安非
    他命，係以一行為同時觸犯數罪名，為想像競合犯，應從重
    依施用第一級毒品罪處斷，已經本院於96年6月29日以96年
    度訴字第342號判決，判處有期徒刑1年2月，並於同年7月31
    日確定，此有上開刑事判決書、臺灣高等法院被告前案紀錄
    表各1份在卷可稽。該確定判決認定被告係自95年11月底某
    日起至96年6月21日上午某時止，每日2次，反覆施用第一級
    毒品海洛因，每2日1次反覆混合施用第一級毒品海洛因與第
    二級毒品安非他命多次，均屬於集合犯而各僅成立一罪，已
    如上述，而本案檢察官起訴被告係於96年5月2日晚上11時許
    ，在其臺北縣瑞芳鎮○○○路110號住處，以將海洛因及安
    非他命置於玻璃球吸食器內，再用火燒烤使其產生煙霧方式
    ，同時施用第一級毒品海洛因及第二級毒品安非他命1次，
    是本案檢察官起訴被告本件同時施用第一級毒品海洛因及第
    二級毒品安非他命之犯行與上開確定判決認定被告施用第一
    級毒品海洛因集合犯一罪及施用第二級毒品安非他命集合犯
    一罪間，具有集合犯之包括一罪之關係，揆諸前揭規定及判
    決意旨所示，自為前開確定判決既判力效力所及。
四、綜上所述，公訴意旨所指之被告本件同時施用第一級毒品海
    洛因及第二級毒品安非他命之犯行，業為上開確定判決既判
    力效力所及，本院自不得為實體上之判決，參照前述規定及
    說明所示，爰不經言詞辯論，應逕為諭知免訴之判決。
據上論斷，應依刑事訴訟法第302條第1款、第307 條，判決如主
文。
中    華    民    國    97    年    2     月    29    日
                  刑事第三庭審判長法  官  鄭景文
                                  法  官  林淑鳳
                                  法  官  黃永定
以上正本證明與原本無異。
對於本件判決如有不服，應於收受送達後10日內，向本院提出上
訴書狀，上訴於臺灣高等法院，並按他造當事人之人數附具繕本
。其未敘述上訴理由者，並得於提起上訴後10日內向本院補提理
由書狀，且須按他造當事人之人數附具繕本。「請勿逕送臺灣高
等法院」
中    華    民    國    97    年    2     月    29    日
                                  書記官  李繼業


司法院資訊處製作；財團法人民間司法改革基金會備份。
